臺灣新竹地方法院刑事判決　　　　　　　　96年度訴字第11號
公　訴　人　臺灣新竹地方法院檢察署檢察官
被　　　告　甲○○
　　　　　　　　　　　之9
　　　　　　乙○○
共　　　同
選任辯護人　唐琪瑤律師
上列被告因違反槍砲彈藥刀械管制條例案件，經檢察官提起公訴
（95年度偵字第5746號），本院判決如下：
    主  文
甲○○共同未經許可，持有可發射子彈具有殺傷力之改造手槍，
處有期徒刑年陸月，併科罰金新臺幣捌萬元，罰金如易服勞役
，以新臺幣壹仟元折算壹日。扣案之由仿BRRETTA廠84型半自動
手槍製造之槍枝，換裝土造金屬槍管而成之改造手槍壹枝（含彈
匣壹個、槍枝管制編號0000000000號）沒收。
乙○○共同未經許可，持有可發射子彈具有殺傷力之改造手槍，
處有期徒刑壹年拾月，併科罰金新臺幣萬元，罰金如易服勞役
，以新臺幣壹仟元折算壹日。扣案之由仿BRRETTA廠84型半自動
手槍製造之槍枝，換裝土造金屬槍管而成之改造手槍壹枝（含彈
匣壹個、槍枝管制編號0000000000號）沒收。
    事  實
一、甲○○明知未經許可，不得無故持有具有殺傷力之各式槍枝
    、子彈，竟未經許可，基於持有具有殺傷力改造手槍、子彈
    之犯意，於民國86年間左右，在新竹市○○路空軍醫院前之
    公園內，收受友人曾國霖（已於89年5月6日死亡）所交付具
    殺傷力之仿BERETTA廠84型半自動手槍製造之槍枝，換裝土
    造金屬槍管改造而成之改造手槍1支（槍枝管制編號：00000
    00000號）及具殺傷力直徑約8.7mm金屬彈頭之土造子彈數顆
    （該子彈數顆業經甲○○於不詳時間，在苗栗縣頭份鎮某處
    試射擊發1次後滅失，僅餘為2顆）而持有之，並將之藏置其
    位在新竹市○○路107號5樓之9住處臥室床下。
二、嗣於95年10月6日凌晨1時30分許，甲○○與乙○○前往新竹
    市○○路172號某TV PUB店消費時，在該店門口與姓名年籍
    均不詳之數位客人發生口角，雙方旋即出手互毆，經該PUB
    店老闆梁正文勸架後各自離去，甲○○、乙○○因而心有不
    甘，2人遂共同基於未經許可持有具有殺傷力改造手槍、子
    彈及以加害生命、身體之事恐嚇公眾之犯意聯絡，由甲○○
    騎乘車牌號碼DKU-241號輕型機車搭載乙○○返回甲○○上
    址住處，取出上揭具殺傷力改造手槍1支、土造子彈2顆交由
    乙○○持有而插於腰際，復由甲○○騎乘機車搭載乙○○再
    返回上開PUB店，欲找與其2人發生衝突之人理論，惟並未找
    到與其等衝突之人，竟仍在新竹市○○路172號某TV PUB店
    前之公眾得出入之場所，由乙○○公開持上揭槍枝並拉槍機
    2次但未擊發，以致該TVPUB店負責人梁正文與該PUB店門口
    出入之人心生恐懼，而以此方式表示加害生命、身體、財產
    之事恐嚇公眾，致生危害於不特定出入該PUB店公眾之安全
    ，嗣經上開PUB店內人員報警，為警於同日凌晨2時許，在該
    PUB店前查獲，並扣得上揭改造手槍1枝、子彈2顆。
三、案經新竹市警察局第一分局報請臺灣新竹地方法院檢察署檢
    察官偵查起訴。
    理  由
一、證據能力：按「被告以外之人於審判外之陳述，雖不符前四
    條之規定，而經當事人於審判程序同意作為證據，法院審酌
    該言詞陳述或書面陳述作成時之情況，認為適當者，亦得為
    證據。當事人、代理人或辯護人於法院調查證據時，知有第
    一百五十九條第一項不得為證據之情形，而未於言詞辯論終
    結前聲明異議者，視為有前項之同意。」，刑事訴訟法第15
    9條之5定有明文。本件被告甲○○、乙○○及辯護人於本院
    準備程序及審理時，均表示對於檢察官所提各項證據方法之
    證據能力並無意見，本院審酌上開各該證據均非非法取得之
    證據，並無證據力明顯過低之情形，復經本院於審判期日就
    上開證據進行調查、辯論，依法自有證據能力，合先敘明。
二、認定犯罪事實所憑之證據及理由：
（一）被告甲○○於警詢、檢察官訊問、本院準備、審理程序訊
      問時，均坦白承認自其友人曾國霖處收受上開改造手槍、
      子彈，並曾於收受後約2個星期在苗栗縣頭份附近山區試
      射，並繼續持有上揭槍彈至於95年10月6日凌晨因在上揭
      PUB門口遭人毆打，而為嚇嚇店門口之人而與被告乙○○
      返回其住處取出上揭具殺傷力之改造槍、彈，並將槍彈交
      由被告乙○○持有而一同返回PUB等情不諱。
（二）被告乙○○於警詢、檢察官訊問、本院準備、審理程序訊
      問時，均坦白承認於95年10月6日凌晨因在上揭PUB門口遭
      人毆打，而為嚇嚇店門口之人而與被告甲○○返回被告甲
      ○○住處取出上揭具殺傷力之改造槍、彈，並由被告甲○
      ○處取得該槍、彈而持有，並一同返回PUB，且在該PUB門
      外亮出槍枝並拉槍機2次等情不諱，核與被告甲○○上揭
      供述相符。
（三）而被告甲○○與乙○○於95年10月6日凌晨在上揭PUB店門
      口與其他客人發生爭執並出手互毆，後經證人即該PUB店
      老闆梁正文勸架後離去，而被告甲○○與乙○○復持槍返
      回PUB店門口，而證人梁正文躲藏在門口柱子後方而並未
      見到被告乙○○是否擊發子彈等情，亦經證人梁正文於警
      詢中證述明確。
（四）復有扣案之改造手槍一枝、查獲現場及扣案槍枝照片12張
      足資佐證，又上開扣案之改造手槍、子彈經送內政部警政
      署刑事警察局鑑驗結果認：送鑑改造手槍1枝（槍枝管制
      編號0000000000），認係由仿BRRETTA廠84型半自動手槍
      製造之槍枝，換裝土造金屬槍管而成之改造手槍，機械性
      能良好，可擊發適用之子彈，認具殺傷力；送鑑改造子彈
      2顆，認均係土造子彈（具直徑約8.7mm之金屬彈頭），經
      試射，均可擊發，認具殺傷力等情，有該局95年10月25日
      刑鑑字第0950152766號槍彈鑑定書1件在卷可稽。
（五）又被告2人均明知該PUB店門口為公共場所，竟因與人互毆
      而欲持槍恐嚇該人等，共同持有具殺傷力之改造槍枝、子
      彈，至該店門口公開亮槍並拉槍機2次，此等行為已足使
      該公共場所出入之人，生命、身體受到威脅，是被告2人
      主觀上已有以此加害生命、身體之事恐嚇在該公共場所出
      入之不特定人之犯意，致對在該公共場所出入之不特定人
      包含躲在該PUB門口柱子後方之證人梁正文在內之安全產
      生危害，應可認定。
（六）綜上所述，是被告2人共同持有具殺傷力之改造槍枝、子
      彈並恐嚇公眾安全之犯行，堪以認定。
三、論罪科刑：
（一）論罪：未經許可持有手槍、子彈，其持有之繼續，為行為
      之繼續，亦即一經持有，罪已成立，但其完結須繼續至持
      有行為終了時為止。而刑法第2條所稱之「行為後」係指
      犯罪最後行為終了之後而言。是本案被告甲○○持有改造
      槍枝之行為，係於85、86年間某日起至95年10月6日凌晨
      為警查獲時止，則其持有繼續行為終了時，係在槍砲彈藥
      刀械管制條例最近1次94年1月26日之新法修正公布，並於
      同年月28日生效，將原第11條第4項（法定刑：1年以上7
      年以下有期徒刑，併科新臺幣7百萬以下罰金）持有其他
      可發射金屬或子彈具有殺傷力之各式槍砲罪，修正為以第
      8條第4項（法定刑：3年以上10年以下有期徒刑，併科新
      臺幣7百萬元以下罰金）處罰之後，是本案就被告甲○○
      持有具殺傷力之改造槍枝行為部分，自無新舊法比較之問
      題。而選任辯護人認被告甲○○於收受該槍彈後僅係狀態
      之持續，不另犯罪，而就持有具殺傷力改造手槍之犯行
      適用槍砲彈藥刀械管制條例原第11條第4項（現行法第8條
      第4項）部分，應依刑法第2條為新舊法比較適用，應有誤
      認，附此指明。是核被告甲○○、乙○○2人共同持有上
      揭改造手槍及土造子彈之行為係犯槍砲彈藥刀械管制條例
      第8條第4項之未經許可持有改造手槍罪及同條例第12條第
      4項之未經許可持有子彈罪。而被告甲○○、乙○○2人共
      同持槍恐嚇部分，係犯刑法第151條之恐嚇公眾罪。
（二）起訴法條更正：查被告甲○○於自案外人曾國霖處收受上
      揭具殺傷力槍、彈後，於約2個星期在苗栗縣頭份附近山
      區試射，且於案外人曾國霖死亡後亦未拋棄該槍、彈，亦
      未依法報繳，顯見其自始即以持有之意思，而持有該槍、
      彈，而應成立未經許可持有改造手槍及子彈罪。原起訴書
      所載被告甲○○此部分係犯未經許可寄藏改造手槍罪，容
      有誤會，應予更正。
（三）單純一罪：而被告甲○○、乙○○2人同時持有土造子彈2
      顆，因該2顆土造子彈均具殺傷力而屬槍砲彈藥刀械管制
      條例第12條第4項規定所禁止持有之子彈，侵害該規定保
      護之單一社會法益，應論以單純一罪。
（四）共同正犯：被告甲○○、乙○○二人於上揭95年10月6日
      凌晨之共同持有上揭具殺傷力之改造槍、彈並恐嚇公眾之
      行為，有犯意之聯絡及行為分擔，均為共同正犯。
（五）想像競合犯：
    1.被告甲○○、乙○○2人均以一持有行為同時持有上開改
      造手槍及子彈，係一行為同時觸犯槍砲彈藥刀械管制條例
      第8條第4項之未經許可持有改造手槍罪及同法第12條第4
      項之未經許可持有子彈罪，為想像競合犯，應依刑法第55
      條規定，從一重之未經許可持有改造手槍罪處斷。
    2.被告甲○○、乙○○2人均以一持有上揭槍、彈行為下，
      而共同持該槍、彈為上揭恐嚇公眾之行為，應認被告甲○
      ○、乙○○2人均係以一行為而觸犯未經許可持有改造手
      槍罪及恐嚇公眾罪，均為想像競合犯，均應依刑法第55條
      規定，均從一重之未經許可持有改造手槍罪處斷。
（六）被告甲○○、乙○○2人所為上揭持槍恐嚇公眾安全之行
      為，業經公訴人於本院審理期日當庭補充該犯罪事實及所
      犯法條，且被告2人均以一持有上揭槍、彈行為下，而共
      同持該槍、彈為上揭恐嚇公眾之行為，為想像競合犯之裁
      判上一罪關係，本為原起訴效力所及，本院自得併予審判
      ，附此指明。
（七）刑法第59條酌減：被告乙○○於案發當日雖與被告甲○○
      共同持有該槍、彈至上揭PUB前，且有亮槍及拉槍機之動
      作而恐嚇公眾安全，惟被告乙○○持有上揭槍、彈為時甚
      短，其並未造成任何實際之損害，且考其動機係因與人互
      毆，心生不滿，情緒所激，一時失慮而為，顯然情輕而法
      重，如科以槍砲彈藥刀械管制條例第8條第4項所規定之法
      定刑，最輕本刑3年仍嫌過重，爰依刑法第59條予以酌減
      。
（八）量刑：爰審酌被告2人持有改造槍、彈之動機、持有改造
      槍枝、子彈之數量，持有改造槍、彈時間之長短，對社會
      治安造成之危害，被告2人前均未曾有有期徒刑以上刑之
      宣告，此有臺灣高等法院被告前案紀錄表2件可按，且被
      告2人於本院審理時均坦承犯行，犯後態度良好等一切情
      狀，各量處如主文所示之刑，並均就罰金部分分別諭知易
      服勞役之折算標準。
（九）沒收：扣案之仿BERETTA廠84型半自動手槍製造之玩具手
      槍換裝土造金屬槍管而成之改造手槍1把（含彈匣1個，槍
      枝管制編號0000000000號），為違禁物，依刑法第38條第
      1項第1款規定宣告沒收。至原扣案具有殺傷力之直經約8.
      7mm金屬彈頭之土造子彈2顆，於鑑驗過程中因試射擊發，
      已失其違禁物之性質，不予宣告沒收。
四、據上論斷，應依刑事訴訟法第299條第1項前段，槍砲彈藥刀
    械管制條8條第4項、第12條第4項，刑法第11條前段、第28
    條、第151條、第55條、第59條、第42條第3項、第38條第1
    項第1款，判決如主文。
本案經檢察官林鳳師到庭執行職務。
中　　華　　民　　國　　96　　年　　4 　　月　　30　　日
                  刑事第二庭  審判長法　官　汪漢卿
                                    法  官  鄭子俊
                                    法  官  方鴻愷
以上正本證明與原本無異。
如不服本判決應於收受本判決後10日內向本院提出上訴書狀，其
未敘述上訴理由者，並得於提起上訴後10日內向本院補提理由書
狀(均須按他造當事人之人數附繕本)「切勿逕送上級法院」。
中　　華　　民　　國　　96　　年　　4 　　月　　30　　日
                                    書記官  吳美雲
附錄本案論罪科刑法條：
槍砲彈藥刀械管制條例第8條
未經許可，製造、販賣或運輸鋼筆槍、瓦斯槍、麻醉槍、獵槍、
空氣槍或第4條第1項第1款所定其他可發射金屬或子彈具有殺傷
力之各式槍砲者，處無期徒刑或5年以上有期徒刑，併科新臺幣
1千萬元以下罰金。
未經許可，轉讓、出租或出借前項所列槍枝者，處5年以上有期
徒刑，併科新臺幣1千萬元以下罰金。
意圖供自己或他人犯罪之用，而犯前二項之罪者，處無期徒刑或
7年以上有期徒刑，併科新臺幣1千萬元以下罰金。
未經許可，持有、寄藏或意圖販賣而陳列第1項所列槍枝者，處3
年以上10年以下有期徒刑，併科新臺幣700萬元以下罰金。
第1項至第3項之未遂犯罰之。
槍砲彈藥刀械管制條例第12條
未經許可，製造、販賣或運輸子彈者，處1年以上7年以下有期徒
刑，併科新台幣500萬元以下罰金。
未經許可，轉讓、出租或出借子彈者，處6月以上5年以下有期徒
刑，併科新台幣300萬元以下罰金。
意圖供自己或他人犯罪之用，而犯前二項之罪者，處3年以上10
年以下有期徒刑，併科新台幣700萬元以下罰金。
未經許可，持有、寄藏或意圖販賣而陳列子彈者，處5年以下有
期徒刑，併科新台幣300萬元以下罰金。
第1項至第3項之未遂犯罰之。
中華民國刑法第151條
以加害生命、身體、財產之事恐嚇公眾，致生危害於公安者，處
2年以下有期徒刑。
